【裁判字號】    98,裁,348
【裁判日期】    980212
【裁判案由】    勞工安全衛生法
【裁判全文】
最  高  行  政  法  院  裁  定
                                       98年度裁字第348號
上  訴  人  義鎧科技股份有限公司
代  表  人  甲○○
訴訟代理人  黃子素  律師
被 上訴 人  行政院勞工委員會
代  表  人  乙○○
上列當事人間勞工安全衛生法事件，上訴人對於中華民國97年10
月20日臺北高等行政法院97年度簡字第350號判決，提起上訴，
本院裁定如下：
    主  文
上訴駁回。
上訴審訴訟費用由上訴人負擔。
    理  由
一、按對於適用簡易程序之裁判提起上訴，須經本院許可。前項
    許可，以訴訟事件所涉及之法律見解具有原則性者為限，行
    政訴訟法第235條定有明文。所謂法律見解具有原則性，係
    指該訴訟事件所涉及之法律問題意義重大，而有加以闡釋之
    必要而言。
二、本件上訴人對於高等行政法院適用簡易程序所為之判決，提
    起上訴，其具體主張則如下述：
  (一)在程序法上：
    1.本案罰鍰金額超過新臺幣（下同）3萬元，不應適用簡易
      程序。
    2.就算本案應適用簡易程序，由於案件複雜，亦應經言詞辯
      論程序。
  (二)在實體法上：
    其主張原判決在事實認定過程中有「未依職權調查證據」與
    「未依證據資料認定事實」之違法，部分待證事實僅憑被上
    訴人單方之證據調查結果，而不依上訴人之請求，重啟調查
    程序，考量上訴人之事實陳述及提出之證據，並重新傳訊已
    在行政調查中已經訊問之證人，或訊問專家證人。
三、經查：
  (一)在本案中，原審法院適用簡易程序，並無錯誤，理由如下：
    本案之裁罰金額共計18萬元，未超過20萬元。而司法院曾於
    92年9月17日以（92）院台廳行一字第23681號令，依行政訴
    訟法第229條第2項之規定，將行政訴訟法第229條第1項之簡
    易案件金額（價額）自3萬元，提高為20萬元。故本案應認
    合於行政訴訟法第229條第1項第2款「不服行政機關所為新
    臺幣20萬元以下（原為3萬元，現提高為20萬元）罰鍰處分
    而涉訟者」之要件，原審法院應依簡易訴訟程序審理本案，
    並無錯誤。
  (二)至於原審法院在適用簡易程序後，其未踐行言詞辯論程序，
    即行判決一節，因為簡易程序得否不經言詞辯論程序，乃係
    由法院依案情難易為審酌，審酌結果亦難不附理由地予以指
    摘。更難謂此等爭議涉及法律見解原則性之重大爭議。
  (三)而上訴意旨有關事實認定之爭議部分，基本上涉及法院證據
    調查之發動、證據資料證明之判斷，以及心證之取捨，均須
    依個案情節為判斷，同樣沒有通案性而有原則重要性可言。
    另外當事人指摘法院對證據資料證明力之取捨有誤，或對法
    院應否進一步依職權發動調查程序有所爭議，基本上也應對
    原來之證據資料取捨有何違背法令之處，或有何事證足以顯
    示，現有之調查成果不足以揭露完整之事實等情，為具體明
    確之指摘，而不得空言主張：「行政調查之成果完全不可採
    ，法院一定要進行全面重複之調查」。
  (四)總結以上所述，上訴人所陳上述理由，並無涉及具有原則重
    要性之法律見解爭議，是其提起本件上訴，依首開規定及說
    明，不應許可，上訴難謂合法，應予駁回。
四、據上論結，本件上訴為不合法。依行政訴訟法第249條第1項
    前段、第104條、民事訴訟法第95條、第78條，裁定如主文
    。
中    華    民    國    98    年    2     月    12    日
                    最高行政法院第一庭
                        審判長法官  帥  嘉  寶
                              法官  吳  東  都
                              法官  曹  瑞  卿
                              法官  黃  秋  鴻
                              法官  胡  方  新
以  上  正  本  證  明  與  原  本  無  異
中    華    民    國    98    年    2     月    16    日
                              書記官  莊  俊  亨


司法院資訊處製作；財團法人民間司法改革基金會備份。
